最高法院刑事判決　　　　　　　　　 111年度台上字第3260號
上　訴　人　游正宇
 
 
上列上訴人因違反毒品危害防制條例案件，不服臺灣高等法院中
華民國111年3月23日第二審判決（111 年度上訴字第83號，起訴
案號：臺灣桃園地方檢察署110 年度偵字第6665號），提起上訴
，本院判決如下：
    主  文
上訴駁回。
    理  由
一、依刑事訴訟法第377 條規定，提起第三審上訴，應以原判決
    違背法令為理由，係屬法定要件；而上訴第三審法院之案件
    ，是否以判決違背法令為上訴理由，應就上訴人之上訴理由
    書狀加以審查。如果上訴理由書狀並未具體指摘原判決不適
    用何種法則或如何適用不當，或所為指摘，顯與法律規定得
    為第三審上訴理由之違法情形不相適合時，均應認其上訴為
    不合法律上之程式，予以駁回。
二、本件原審因檢察官僅就第一審量刑部分，在第二審提起一部
    上訴，因而撤銷第一審關於宣告刑部分之判決，就上訴人游
    正宇所犯持有第二級毒品純質淨重20公克以上之罪，改判處
    有期徒刑10月，已詳敘審酌量刑之心證理由。
三、原判決業已載敘：審酌上訴人本件所持有之第二級毒品，重
    達458.83公克之鉅，遠超出毒品危害防制條例第11條第4 項
    持有第二級毒品純質淨重20公克之範圍，亦超出個人施用所
    需，日後轉讓外流之機會甚高，對社會治安之危害性非微，
    應予嚴加非難，以嚴禁毒品之氾濫，第一審僅量處法定最低
    刑度有期徒刑6 月，與上訴人所持有之毒品相較，不符比例
    原則，因認檢察官所提之第二審上訴為有理由，爰就第一審
    所為量刑部分予以撤銷改判，再兼衡刑法第57條所定各款事
    項，量處有期徒刑10月等旨，所為刑之量定，既未逾越法定
    刑度，亦無違背公平正義之情形，係屬刑罰裁量職權之適法
    行使。上訴意旨固以：第一審於量刑審酌時，業已明白評價
    上訴人本件持有第二級毒品之重量，惟原審竟以上訴人所持
    毒品之純質淨重，數量驚人，推認已超出個人施用所需，日
    後有外流之可能，係擬制卷內事證所無之未來可能性，並對
    於已屬構成要件要素之情狀，重複評價，更與原判決事實並
    非認定上訴人有販賣或轉讓毒品之犯行相違。且上訴人僅係
    初犯，現又在學，案發後並熱心公益，已有悔悟，原審所為
    量刑亦違反比例原則云云。惟原判決係以上訴人本件犯罪所
    生危險（即持有毒品數量），據為刑罰裁量之理由，並非謂
    上訴人已構成販賣或轉讓毒品之犯行，所量處之刑罰，又係
    在法定刑度之內，並無判決理由矛盾、量刑重複評價、違反
    比例原則之違誤情節可指，上訴意旨核係置原判決之論敘於
    不顧，徒憑己意，漫事指摘，自非適法之第三審上訴理由。
四、綜上，本件上訴不合法律上之程式，應予駁回。
據上論結，應依刑事訴訟法第395條前段，判決如主文。      
中    華    民    國   111    年    7     月    6     日
                  刑事第九庭審判長法  官  蔡  彩  貞  
                                  法  官  鄧  振  球  
                                  法  官  梁  宏  哲  
                                  法  官  周  盈  文  
                                  法  官  蔡  廣  昇  
本件正本證明與原本無異
                                  書記官
中    華    民    國   111    年    7     月    13    日